# 请教陈版主，曾经有内部交易的合并层面子公司处置收益

提问人：hanxiaozhao89 时间：2020-05-21 11:42:00
陈版主，看了之前您关于处置子公司时内部交易处理的帖子，就想和您确认以下理解是否正确，谢谢！
（ 1 ）处置日，原有子公司成为外部企业，未实现的内部交易视为已实现，但逆流交易，母公司账面的存货和固定资产仍然调整内部交易；
（ 2 ）合并层面“处置股权取得的对价与剩余股权公允价值之和，减去按持股比例计算应享有原有子公司自购买日开始持续计算的净资产的份额之间的差额，计入丧失控制权当期的投资收益。”，其中，“自购买日开始持续计算的净资产的份额”指的是原有子公司自己账面的净资产，只调整购买日净资产的账面价值与公允价值差额的影响，不扣除内部交易的影响。

回答人：chenyiwei
1 、在处置日，顺流交易的损益视为已实现，但逆流交易损益仍未实现。
2 、“自购买日开始持续计算的净资产的份额”是指被处置的子公司的各项资产、负债在处置日母公司合并报表层面的账面价值。对于未实现的顺流交易损益，因为相关标的资产在该子公司，此次随同该子公司股权一并对外处置，所以该等资产的合并报表层面账面价值是要扣减未实现内部交易损益的，最终将顺流交易损益实现的影响体现在合并报表的投资收益（处置子公司股权收益）中。